【裁判字號】    97,訴,2706
【裁判日期】    970812
【裁判案由】    毒品危害防制條例
【裁判全文】
臺灣板橋地方法院刑事判決              97年度訴字第2706號
公  訴  人  臺灣板橋地方法院檢察署檢察官
被      告  甲○○
上列被告因違反毒品危害防制條例案件，經檢察官提起公訴（九
十七年度毒偵字第四○九○號），於被告為有罪之陳述後，本院
合議庭裁定由受命法官獨任依簡式審判程序審理，茲判決如下：
    主  文
甲○○施用第一級毒品，累犯，處有期徒刑拾月。
    事實及理由
一、犯罪事實：
  (一)甲○○（原身分證統一編號為Ｚ000000000號，於民國八十九
    年六月十九日更改為Ｚ000000000號）前於八十七年間因犯竊
    盜罪，經臺灣高等法院八十九年度少連上易字第七號判處有
    期徒刑六月確定；又因違反槍砲彈藥刀械管制條例案件，經
    本院以八十八年度訴字第一一六一號判處有期徒刑一年四月
    （併科罰金新臺幣十萬元）日確定，並與上開宣示之有期徒
    刑六月合併定應執行有期徒刑一年八月確定。又因犯竊盜、
    偽造文書、脫逃等罪，經本院以八十九年度訴字第一五四九
    號分別判處有期徒刑七月、六月、四月，並定應執行有期徒
    刑一年四月確定，經與前開定應執行刑之有期徒刑一年四月
    接續執行，於九十三年二月十八日因假釋期滿未經撤銷假釋
    而以已執行論。又因施用毒品違反毒品危害防制條例案件，
    經檢察官送勒戒處所觀察、勒戒後，認有繼續施用毒品之傾
    向，再送戒治處所施以強制戒治，於九十年五月二十三日期
    滿執行完畢而釋放，並由臺灣板橋地方法院檢察署檢察官以
    九十年度戒毒偵字第四○九號為不起訴處分確定。復因施用
    毒品違反毒品危害防制條例案件，經臺灣高等法院九十四年
    度上訴字第六○○號判處有期徒刑八月及四月確定；又因竊
    盜案件，經本院以九十三年度易字第一二五九號判處有期徒
    刑一年六月確定；另因違反槍砲彈藥刀械管制條例案件，經
    本院以九十四年度訴字第二七四號判處有期徒刑十月確定（
    併科罰金新臺幣一萬元），並與上開宣示之有期徒刑八月、
    四月及一年六月合併定應執行有期徒刑三年，經入監執行後
    ，於九十六年七月十六日因假釋期滿未經撤銷假釋而以已執
    行論。
  (二)甲○○基於施用第一級毒品海洛因之犯意，於九十七年四月
    二十六日十二時許，在位於臺北縣三重市○○○路七二巷二
    四號二樓之住處，以摻入香菸中點燃抽吸之方式，施用第一
    級毒品海洛因乙次。嗣於同日十七時三十六分許，經警在臺
    北縣三重市○○街三四二號前發覺其行跡可疑而盤查，發覺
    其持有非其所有之注射針筒乙支與生理食鹽水乙瓶，乃經其
    同意採集尿液送臺灣檢驗科技股份有限公司檢驗結果呈鴉片
    類藥物陽性反應，而悉上情。
  (三)案經臺北縣政府警察局三重分局移送臺灣板橋地方法院檢察
    署檢察官偵查起訴。
二、證據：
  (一)被告甲○○於本院審理中之自白。
  (二)卷附臺灣檢驗科技股份有限公司出具之濫用藥物檢驗報告與
    查獲毒品案被移送者姓名及代碼對照表各乙份。
  (三)臺灣高等法院前案紀錄表二份。
三、論罪科刑之法律適用：
  (一)按海洛因為毒品危害防制條例第二條第二項第一款所定之第
    一級毒品，核被告甲○○所為，係犯同條例第十條第一項之
    施用第一級毒品罪。其施用前後持有海洛因之低度行為為施
    用之高度行為所吸收，不另論罪。其有如事實欄所載之犯罪
    科刑執行紀錄，此有臺灣高等法院前案紀錄表附卷足參，其
    於有期徒刑執行完畢後五年以內以故意再犯本件最重本刑為
    有期徒刑以上之罪，為累犯，應依刑法第四十七條第一項之
    規定加重其刑。
  (二)爰審酌被告有前述犯罪及施用毒品遭查獲之紀錄，有臺灣高
    等法院被告前案紀錄表附卷足據，素行不佳，且前已因觀察
    勒戒執行完畢而經不起訴處分，業受毒品危害防制條例對施
    用毒品人之寬典，竟仍一再吸食，顯見並無悔意，惡性非淺
    ，而其施用毒品實為戕害自身健康之犯罪，於他人固無明顯
    重大危害，然對社會善良風氣已足生不良影響，並斟酌其施
    用之次數，及其於審理中能坦認犯行，犯罪後之態度尚稱良
    好等一切情狀，量處如主文所示之刑，以資儆懲。
  (三)扣案注射針筒乙支與生理食鹽水乙瓶，被告堅稱非其所有，
    本院審酌被告就公訴人起訴之犯罪業已完全自白，衡情應無
    獨就扣案物品之使用為不實否認之實益與必要，復無其他積
    極事證可認該等扣案物確與本件被告施用毒品之犯行相關，
    核與刑法第三十八條第一項第二款、第三款所定裁量沒收之
    要件不符，且亦不屬法定應為義務沒收之違禁物品，自無從
    於本件刑之宣告項下併為沒收之諭知，附此敘明。
據上論斷，應依刑事訴訟法第二百七十三條之一第一項、第二百
九十九條第一項前段、第三百十條之二、第四百五十四條第一項
，毒品危害防制條例第十條第一項、第二十三條第二項，刑法第
十一條前段、第四十七條第一項，判決如主文。
本案經檢察官陳伯均到庭執行職務。
中    華    民    國    97    年    8     月    12    日
                    刑事第十庭  法  官  楊博欽
以上正本證明與原本無異
如不服本判決應於送達後十日內向本院提出上訴狀
                                書記官  李慈容
中    華    民    國    97    年    8     月    12    日
附錄本案論罪科刑法條全文：
毒品危害防制條例第十條
  施用第一級毒品者，處六月以上五年以下有期徒刑。
  施用第二級毒品者，處三年以下有期徒刑。


司法院資訊處製作；財團法人民間司法改革基金會備份。
